【裁判字號】    91,訴,5072
【裁判日期】    921225
【裁判案由】    營利事業所得稅
【裁判全文】
臺北高等行政法院判決                            九十一年度訴字第五○七二號
                              .
    原      告  復大企業有限公司
    代  表  人  甲○○
    被      告  財政部台灣省北區國稅局
    代  表  人  林吉昌（局長）住同右
    訴訟代理人  乙○○
右當事人間因營利事業所得稅事件，原告不服財政部中華民國九十一年九月二十七日
台財訴字第○九一○○二三四四九號訴願決定，提起行政訴訟，本院判決如左：
    主  文
訴願決定及原處分（復查決定）均撤銷。
訴訟費用由被告負擔。
    事  實
一、事實概要：原告民國八十四年度營利事業所得稅結算申報案，列報全年所得額新
    台幣（下同）一二四、九五八元，經台北縣稅捐稽徵機關查獲其短漏報銷貨收入
    二八四、三九二元，被告乃通知原告提示帳證備查，因原告未為提示，遂依所得
    稅法第八十三條規定按同業利潤標準核定原告營業淨利為四、七九四、三八六元
    ，加計非營業收入三九五、八七七元，核定全年課稅所得額為五、一九○、二六
    三元，除補徵營利事業所得稅一、二六六、一一一元外，並依所得稅法第一百十
    條第一項規定按所漏稅額處一倍以下罰鍰三、一○○元。原告不服，主張未接獲
    調帳通知等語，申請復查未獲變更，提起訴願亦遭決定駁回，遂提起行政訴訟。
二、兩造聲明：
  (一)原告聲明：訴願決定及原處分均撤銷。
  (二)被告聲明：駁回原告之訴。
三、兩造之爭點：本件營利事業所得稅核定稅額繳款書是否於限繳日期前合法送達於
    原告？
  (一)原告主張之理由：
    原告公司於八十六年間即已將營業地址之租賃契約終止而停止營業，被告所屬三
    重稽徵所（下稱三重稽徵所）於八十八年三月十六日將繳款書郵寄營業處所，自
    無送達；另其郵寄原告代表人之戶籍地址台北縣淡水鎮○○路十二之四號，由於
    郵務人員誤送至八里鄉在水一方社區，通知書為該社區人員誤收，數月後發現誤
    收文件，乃退回三重稽徵所。原告於八十五年九月十日申請更正八十四年度營利
    事業所得稅結算申報，申請書內明確註明回文地址為台北市○○○路二八七號十
    一樓之八，另三重稽徵所之回函亦為該址，惟此聯絡地址並未收到稅捐機關任何
    通知文件，致原告在不知情情況下延誤期間，實非可歸責於原告。被告以遷移不
    明及查無此人致無法送達為由，於八十九年十二月三十日採公示送達，原告應於
    九十年三月一日前申請復查，惟原告直至九十年五月收到內政部警政署入出境管
    理局書函，始知被告於八十八年間郵寄原告查核通知書調帳查核，故於九十年六
    月六日提出復查申請時，已逾申請復查期限，此乃因被告未確切查明原告通訊地
    址之故。
  (二)被告主張之理由：
    對原告就本件送達所為陳述無意見。
    理  由
一、按「納稅義務人對於核定稅捐之處分如有不服，應依規定格式，敘明理由，連同
    證明文件，依左列規定，申請復查：一、依核定稅額通知書所載有應納稅額或應
    補徵稅額者，應於繳款書送達後，於繳納期間屆滿翌日起算三十日內，申請復查
    。」為稅捐稽徵法第三十五條第一項第一款所明定。本件被告以原告之八十四年
    度營利事業所得稅核定稅額繳款書因原告他遷不明，致無法送達，其於八十九年
    十二月三十日為公示送達，繳款書限繳日期九十年一月二十八日適逢春節假期延
    至九十年一月二十九日，原告應於九十年三月一日前申請復查，惟遲至九十年六
    月六日始申請復查，已逾三十日法定不變期間，因而復查決定駁回，訴願決定亦
    予維持。經查被告前雖將核定稅額繳款書向原告代表人戶籍地台北縣淡水鎮○○
    路十二之四號為送達，惟郵務人員誤送至台北縣八里鄉在水一方碧連天特區，嗣
    始遭退回，有掛號郵件收件回執影本可稽，且為被告所不爭執。是被告前以核定
    稅額繳款書因原告遷移不明及查無此人遭退回，而於八十九年十二月三十日所為
    之公示送達即非合法。被告既未於核定稅額繳款書限繳日期前將繳款書合法送達
    於原告，即難謂原告於九十年六月六日提出復查申請已逾三十日之法定不變期間
    。是復查決定從程序上駁回復查申請，訴願決定予以維持，即有違誤，自應由本
    院予以撤銷，由被告另為適法之處分。
二、據上論結，本件原告之訴為有理由，爰依行政訴訟法第九十八條第三項前段，判
    決如主文。
中    華    民    國    九十二    年      十二      月      二十五      日
                 臺 北 高 等 行 政 法 院   第 四 庭
                                審 判 長 法  官  鄭忠仁
                                         法  官  林育如
                                         法  官  楊莉莉
右為正本係照原本作成。
如不服本判決，應於送達後二十日內，向本院提出上訴狀並表明上訴理由，如於本判
決宣示後送達前提起上訴者，應於判決送達後二十日內補提上訴理由書（須按他造人
數附繕本）。
中    華    民    國    九十二    年      十二      月      二十五      日
                                         書記官   王俊權


司法院資訊處製作；財團法人民間司法改革基金會備份。
